Minutes et répertoires du notaire Jacques II CHARLES, 14 août 1635 - 29 mai 1640 (étude XVIII)
Archives nationales
- Minutes de Jacques II CHARLES, 5 avril 1590 - 14 avril 1652; MC/ET/XVIII/194 - MC/ET/XVIII/262
  - Minutes. 1637, juillet - décembre, juillet - décembre 1637; MC/ET/XVIII/251; registre
    - COULDRAY (Charles) maître jardinier, demeurant rue du Baptême § Contrat de mariage entre Charles COULDRAY et Jeanne de LAHAYE, 21 septembre 1637; MC/ET/XVIII/251; CCCCLXI
      contrat de mariage; Couldray, Charles
    - MENUISIER maître GUEBIN Thomas + demeurant à Villedieu-les-Bailleul § Contrat de mariage de son fils, 21 septembre 1637; MC/ET/XVIII/251; CCCC/L/IX
      contrat de mariage; Guebin, Thomas
    - MENUISIER maître GUEBIN Jean demeurant au fbg Saint-Victor § Contrat de mariage avec Marie BOUDELART, 21 septembre 1637; MC/ET/XVIII/251; CCCC/L/IX
      contrat de mariage; Guebin, Jean; Boudelart, Marie
    - JOUBERT (Jean) brodeur découpeur, demeurant rue des Vieux-Augustins § Procuration à Jacques NICOLAS, maître tailleur d'habits, par Raymond de RENEMENY, aux prix d'encaissement d'une somme de 100 LTZ du par. .., 21 septembre 1637; MC/ET/XVIII/251; fol. CCCC/L/XXI
      procuration; Joubert, Jean
    - BRODEUR d'OR-CHASUBLIER MACAIRE (Jean) § Signature à un contrat de mariage, 21 septembre 1637; MC/ET/XVIII/251; CCCCLXI
      contrat de mariage; Macaire, Jean
    - BRODEUR-DÉCOUPEUR JOUBERT (Jean) demeurant rue des Vieux-Augustins § Procuration pour encaisser une somme de 100 LTZ due par. .., 21 septembre 1637; MC/ET/XVIII/251; CCCC; L; XXI
    - MACAIRE (Jean) Brodeur d'or et chasublier § Signature au contrat de mariage de sa cousine, Jeanne de LAHAYE, avec Charles COULDRAY, maître jardinier, 21 septembre 1637; MC/ET/XVIII/251; CCCCLXI
    - GUEBIN (Thomas) maître menuisier, demeurant à Villedieu-les-Bailleuls + § Contrat de mariage de son fils Jean, maître menuisier, avec Marie BOUDELART, 21 septembre 1637; MC/ET/XVIII/251; CCCCLIX
    - GUEBIN (Jean) maître menuisier, demeurant au fbg Saint Victor § Contrat de mariage entre. .. et Marie BOUDELART, 21 septembre 1637; MC/ET/XVIII/251; CCCCLIX
      contrat de mariage; Guebin, Jean
    - SIROIS (Pierre de) Courrier d'Etat et Conseiller de l'artillerie de France demeurant rue Neuve Saint-Honoré § Contrat de mariage entre Pierre de SIROIS et Charlotte DESGENETAIS, 21 septembre 1637; MC/ET/XVIII/251; CCCC/L/XV
      contrat de mariage; Sirois, Pierre de
    - RENEMENY (Raymond de) Ecuyer, sr de la FRANdelle, demeurant à Bouloy, Vicanté de Saint-Selain, en Normandie logé à Paris rue Zacharie à l'enseigne du 'Dauphin' § Procuration Gen/ale/ et Spec/ale/ par Raymond de RENEMENY à Jacques NICOLAS, maître tailleur d'habits, 21 septembre 1637; MC/ET/XVIII/251; CCCC L XXI
      procuration; Renemeny, Raymond de
    - LAHAYE (Jeanne de) d/te/ rue d'Orléans § Contrat de mariage entre Jeanne de LA HAYE et Charles COULDRAY, maître jardinier, 21 septembre 1637; MC/ET/XVIII/251; CCCC/L/XI
      contrat de mariage; Lahaye, Jeanne de
    - BOUDELART (Marie) demeurant au faubourg Saint-Victor § Contrat de mariage entre Marie BOUDELART et Jean GUEBIN, maître menuisier, 21 septembre 1637; MC/ET/XVIII/251; CCCC/L/IX
      contrat de mariage; Boudelart, Marie
    - NICOLAS (Jacques) maître tailleur d'habits, demeurant rue Zacharie § Procuration à Jacques NICOLAS par Raymond de RENEMENY, aux fins d'encaissement d'une somme due par Jean JOUBERT, brodeur découpeur, 21 septembre 1637; MC/ET/XVIII/251; CCCCLXXI
      procuration; Nicolas, Jacques
    - GANTIER et PARFUMEUR LECLERC (Etienne) § Signature à un contrat de mariage, 21 septembre 1637; MC/ET/XVIII/251; CCCCLXI
      contrat de mariage; Leclerc, Etienne
    - DESGENETAIS (Charlotte) d/te/ rue de Lourcine § Contrat de mariage entre Charlotte DESGENETAIS et Pierre de SIROIS, 21 septembre 1637; MC/ET/XVIII/251; CCCLXV
      contrat de mariage; Desgenetais, Charlotte
    - GUEBIN (Pierre) prêtre, maître es arts en l'Université de Paris § Signature au Contrat de mariage de son frère Jean GUEBIN, maître menuisier, avec Marie BOUDELART, 21 septembre 1637; MC/ET/XVIII/251; CCCC/L/IX
      contrat de mariage; Guebin, Pierre
    - LECLERC (Etienne) maître gantier-parfumeur § Signature au contrat de mariage de sa cousine, Jeanne DE LAHAYE, avec Charles COULDRAY, maître jardinier, 21 septembre 1637; MC/ET/XVIII/251; CCCC/L/XI
    - MAITRE ES ARTS EN L'UNIVERSITÉ DE PARIS GUEBIN (Pierre) prêtre § Signature au contrat de mariage de son frère Jean GUEBIN, maître menuisier, 21 septembre 1637; MC/ET/XVIII/251; CCCCLIX
    - IMPRIMEUR maître et LIBRAIRE marchand GASSE (Nicolas) demeurant au Mont Saint Hilaire § Bail, 22 septembre 1637; MC/ET/XVIII/251; CCCCLXXV
      bail; Gasse, Nicolas
    - GASSE (Nicolas) maître Imprimeur et marchand libraire demeurant au Mont Saint-Hilaire § Bail par Nicolas GASSE à Isaac DIDIER, marchand tissutier rubannier, 22 septembre 1637; MC/ET/XVIII/251; CCCC L XXV
    - DIDIER (Isaac) marchand tissutier rubannier, demeurant au Mont Saint-Hilaire § Bail à Isaac DIDIER par Nicolas GASSE, maître Imprimeur et marchand libraire, 22 septembre 1637; MC/ET/XVIII/251; CCCC/L/XXV
      bail; Didier, Isaac
    - LIBRAIRE marchand et maître IMPRIMEUR GASSE (Nicolas) demeurant au Mont Saint Hilaire § Bail, 22 septembre 1637; MC/ET/XVIII/251; CCCCLXXV
    - PLANCHE (Olivier de la) marchand de vins, demeurant rue et Mont. Sainte-Geneviève § Bail à Olivier de la PLANCHE par les chapelains, boursiers et procureurs du COLLÈGE de LAON, d'une maison et boutique à l'enseigne du 'Soufflet Vert', 25 septembre 1637; MC/ET/XVIII/251; CCCC L XX VII
      bail; Planche, Olivier de la
    - CHOQUE (Amable) Prêtre, Curé de Sainte-Catherine d'Orléans § Vente par Amable CHOQUE au nom de Catherine MASCOT, sa mère et avec Pierre DEBILAINE, libraire, son beau-frère, d'une partie de maison en indivis à Nicolas ROCHAIS, marchand apothicaire, 26 septembre 1637; MC/ET/XVIII/251; CCCC LXXX VII
      acte de vente; Choque, Amable
    - CHANCEY (Jean) maître orfèvre § Vente par Catherine MASCOT, sa veuve., 26 septembre 1637; MC/ET/XVIII/251; CCCCLXXXVII
      acte de vente; Chancey, Jean
    - ROCHAIS (Nicolas) marchand apothicaire, demeurant rue de l'Arbre-Sec § Vente à Nicolas ROCHAIS d'une moitié de maison au coin des rues de l'Arbre-Sec et de Bethisy par Amable CHOQUE, fils et Pro/r/ de Catherine MASCOT, et Pierre DEBILAINE, marchand libraire, 26 septembre 1637; MC/ET/XVIII/251; CCCC LXXX VII
      acte de vente; Rochais, Nicolas
    - CHIRURGIEN LANCHAIN (Thomas) demeurant rue Saint-Victor § Quittance, 26 septembre 1637; MC/ET/XVIII/251; CCCC/LXXX/III
      quittance; Lanchain, Thomas
    - DU CROCQ (Pierre) marchand bourgeois de Paris, demeurant rue de l'arbalète § Quittance à Pierre DU CROCQ par Thomas LANCHAIN, chirurgien, 26 septembre 1637; MC/ET/XVIII/251; CCCCLXXXIII
      quittance; Du Crocq, Pierre
    - MASCOT (Catherine) veuve de Jean CHANÇAY, maître orfèvre, d/te/ à Orléans § Vente par Catherine MASCOT par son fils Amable CHOQUE et son gendre Pierre DEBILAINE, marchand libraire, d'une partie de maison en indivis à Nicolas ROCHAIS, marchand apothicaire, 26 septembre 1637; MC/ET/XVIII/251; CCCC/LXXX/VII
      acte de vente; Mascot, Catherine
    - LANCHAIN (Thomas) chirurgien, demeurant rue Saint-Victor § Quittance par Thomas LANCHAIN à Pierre du CROCQ, 26 septembre 1637; MC/ET/XVIII/251; CCCC LXXX III
    - LIBRAIRE marchand BILAINE (Pierre) demeurant rue Saint-Jacques, à l'enseigne de 'La bonne foy' § Vente d'une moitié de maison en indivis, 26 septembre 1637; MC/ET/XVIII/251; CCCC LXXX VII
      acte de vente; Bilaine, Pierre
    - HEBERT (Marie) d/te/ rue de l'Arbalète § Contrat de mariage entre Marie HEBERT et Jean RENIER, bonnetier, 29 septembre 1637; MC/ET/XVIII/251; CCCC LXXX XIII
      contrat de mariage; Hebert, Marie
    - SCULPTEUR maître DU CHASTEL (Nicolas) § Signature au contrat de mariage de son neveu, Jean RENIER, 29 septembre 1637; MC/ET/XVIII/251; CCCC LXXX XIII
      contrat de mariage; Du Chastel, Nicolas
    - RENIER (Jean) bonnetier, demeurant rue de l'Arbalète § Contrat de mariage entre Jean RENIER et Marie HEBERT, 29 septembre 1637; MC/ET/XVIII/251; CCCC LXXX XIII
      contrat de mariage; Renier, Jean
    - DUPINS (Marie) veuve de Jean THIERRY, maître maçon, d/te/ rue Saint-Victor § Transport de rente par Marie DUPINS à Pierre ALEXANDRE, marchand boucher, 30 septembre 1637; MC/ET/XVIII/251; V/C/I
      transport de droits; Dupins, Marie
    - THIERRY (Jean) + maître maçon demeurant rue Saint Victor § Transport de rente par Marie DUPINS, sa veuve, 30 septembre 1637; MC/ET/XVIII/251; V/C/I
      transport de droits; Thierry, Jean
    - MAÇON maître THIERRY Jean + demeurant rue Saint Victor § Transport de rente par sa veuve, 30 septembre 1637; MC/ET/XVIII/251; V/C/I
    - ALEXANDRE (Pierre) marchand boucher, demeurant Gde rue du fbg Saint. Victor § Transport de rente à Pierre ALEXANDRE par Marie DUPUIS, veuve de Jean THIERRY, 30 septembre 1637; MC/ET/XVIII/251; VCI
      transport de droits; Alexandre, Pierre
    - DELAUNAY (Gilles) carrier, demeurant rue Mouffetard § Contrat de travail de Gilles DELAUNAY durant trois années dans la carrière de la lutte de la Croix de Clamart, appartenant à Jean GUEROT, sr de la BREMONDIÈRE, 1er octobre 1637; MC/ET/XVIII/251; V/C/XV
      Delaunay, Gilles
    - CARRIÈRES de la butte de la Croix-de-Clamart § Contrat de travail pour trois années dans les. .. entre leur propriétaire, Jean-Guerot de La BREMONDIERE et Marin LECAIL, Eustache GIBON et Gilles DELAUNAY, tous carriers, à charge pour eux de fournir le matériel, 1er octobre 1637; MC/ET/XVIII/251; V/C/XV
      La Bremondiere, Jean-Guerot de; Lecail, Marin; Gibon, Eustache; Delaunay, Gilles
    - BRODEUR (compagnon) VRAIE (Jean) § Présence au contrat de mariage de Florence ROCHE avec Guillaume RIGAULT, 1er octobre 1637; MC/ET/XVIII/251; V/C/XIX
      contrat de mariage; Vraie, Jean
    - MAÇON BELOT Damien demeurant à Nogent-sur-Marne § Marché par l'érection d'un pilier dans une maison sise à la chute de la Croix-de-Clamart et appartenant à Jean GUEROT de la BREMONDIÈRE, porte-manteau du roi, 1er octobre 1637; MC/ET/XVIII/251; V/C/XXI
      marché; Belot, Damien; Guerot, Jean
    - VRAIE (Jean) Compagnon brodeur § Présence au contrat de mariage de sa cousine Florence ROCHE, avec Guillaume RIGAULT, 1er octobre 1637; MC/ET/XVIII/251; V/C/XIX
    - BELOT (Damien) maçon, demeurant à Nogent s. Marne § Marché entre. .. et Jean GUEROT de la BREMONDIÈRE, pour la confection d'un pilier et d'une voûte, moyennant la somme de 48 LTZ, 1er octobre 1637; MC/ET/XVIII/251; V/C/XXI
      marché; Belot, Damien
    - ROCHE (Florence) veuve de Fleurant CO, d/te/ fbg Saint Victor § Contrat de mariage entre Florence ROCHE et Guillaume RIGAULT, 1er octobre 1637; MC/ET/XVIII/251; V/C/ XIX
      contrat de mariage; Roche, Florence
    - RIGAULT (Guillaume) demeurant rue des Deux-Ecus § Contrat de mariage entre Guillaume RIGAULT et Florence ROCHE, 1er octobre 1637; MC/ET/XVIII/251; V/C/XIX
      contrat de mariage; Rigault, Guillaume
    - GIBON (Eustache) carrier, demeurant rue Mouffetard § Contrat de travail de Eustache GIBON durant trois années, dans la carrière de la butte de la Croix de Clamart, appartenant à Jean GUEROT, sr de la BREMONDIÈRE, 1er octobre 1637; MC/ET/XVIII/251; V/C/XV
      Gibon, Eustache
    - GUÉROT (Jean) sr de la BREMONDIÈRE, porte-manteau ordinaire du roi, demeurant rue Sainte-Croix-de-la-Bretonnerie § Marché entre Jean GUÉROT et Damien BELOT, maçon, pour des travaux de maçonnerie dans une maison sise à la butte de la Croix-de-clamart et appartenant à Jean GUÉROT, 1er octobre 1637; MC/ET/XVIII/251; V/C/XXI
      marché; Guérot, Jean
    - GUÉROT (Jean) porte-manteau du roi sr de la BREMONDIÈRE, demeurant rue Sainte-Croix-de-la-Bretonnerie § Contrat de travail par Jean GUÉROT dans la carrière de la butte de la croix de Clamart avec Marin LECAIL, Eustache GIBON et Gilles DELAUNAY, tous carriers, pour une période de 3 années, 1er octobre 1637; MC/ET/XVIII/251; V/C/XV
      Guérot, Jean
    - LECAIL (Marin) Carrier, demeurant au fbg Saint Jacques § Contrat de travail de Marin LECAIL durant trois années, dans la carrière de la butte de la Croix de Clamart, appartenante à Jean GUEROT, sr de la BREMONDIÈRE, 1er octobre 1637; MC/ET/XVIII/251; V/C/XV
      Lecail, Marin
    - CAHAGNE (Etienne) marchand de chevaux, demeurant rue des Boucheries § Bail par Etienne CAHAGNE à Antoine PINSON, maître couverturier-tapissier, de la maison à l'enseigne de l''Image Notre-Dame de Liesse', 2 octobre 1637; MC/ET/XVIII/251; V/C/XXIII
      bail; Cahagne, Etienne
    - COUVERTURIER-TAPISSIER maître PINSON (Antoine) demeurant rue Neuve-des-Boulangers à l'Image Notre-Dame de Liesse § Bail à. .. de la maison citée par Etienne CAHAGNE, 2 octobre 1637; MC/ET/XVIII/251; V/C/XXIII
      bail; Pinson, Antoine
    - PINSON (Antoine) maître couverturier tapissier, demeurant rue Neuve.des.Boulangers, a l'Image 'N.D. de Liesse' § Bail à .. par Etienne CAHAGNE, 2 octobre 1637; MC/ET/XVIII/251; V/C/XXIII
    - AUBERT (Jean) Prêtres Principal du Collège de LAON, y demeurant § Quittance à Jean AUBERT d'une somme de 9 000 LTZ payée à Pierre GUÉRIN, Procureur de Roland HEBERT, Jean-Jacques L'ABBÉ, Etienne LEMARECHAL et Claude GASSOT, 3 octobre 1637; MC/ET/XVIII/251; V/C/XXXV
      quittance; Aubert, Jean
    - DELAMARRE (Louise) veuve de Gabriel BARRAULT, maître chirurgien, d/te/ rue Mouffetard § Cession par Louise DELAMARRE de la boutique et du privilège de chirurgien à Pierre ENCHOLAS, aspirant à la maîtrise pour un délai de 6 mois renouvelable de gré à gré, moyennant 200 LTS par an, 3 octobre 1637; MC/ET/XVIII/251; V/C/XXXIII
      Delamarre, Louise
    - CHIRURGIEN maître BARRAULT (Gabriel) demeurant + rue Mouffetard § Cession de la boutique et du privilège de Gabriel BARRAULT par sa veuve à Pierre ENCHOLAS, chirurgien aspirant à la maîtrise, moyennant 200 l.ts. annuelles, 3 octobre 1637; MC/ET/XVIII/251; V/C/XXXIII
      cession; Barrault, Gabriel
    - CHIRURGIE Privilège et boutique de § Cession du Privilège et boutique de CHIRURGIE de Gabriel BARRAULT, décédé, par sa veuve, à Pierre ENCHOLAS, chrg/ien/ Aspirant à la maîtrise, moyennant 200 l.ts. de rentes annuelles, 3 octobre 1637; MC/ET/XVIII/251; V/C/XXX III
      transport de droits
    - BARRAULT (Gabriel) maître chirurgien, demeurant rue Mouffetard § Cession par Louise DELAMARRE, sa veuve, de la boutique et du privilège de chirurgien à Pierre ENCHOLAS, aspirant à la maîtrise, 3 octobre 1637; MC/ET/XVIII/251; V/C/XXXIII
    - ENCHOLAS (Pierre) chirurgien aspirant à la maîtrise, demeurant fbg Saint-Marcel § Achat par Pierre ENCHOLAS du privilège de chirurgien et de la boutique de Gabriel BARRAULT, moyennant 200 LTZ annuelles payées à Louise DELAMARRE, sa veuve, 3 octobre 1637; MC/ET/XVIII/251; V/C/XXXIII
      Encholas, Pierre
    - GUÉRIN (Pierre) Chantre et chanoine en l'église Saint-Honoré, y demeurant dans le cloître, Procureur de Roland HEBERT, Jean-Jacques LABBÉ, Etienne LEMARECHAL, Claude GASSOT § Quittance par Pierre GUÉRIN d'une somme de 9 000 LTS, remboursée par Jean AUBERT, prêtre et Principal du Collège de LAON, 3 octobre 1637; MC/ET/XVIII/251; V/C/XXXV
      quittance; Guérin, Pierre
    - LHUILLIER (Jacqueline) d/te/ rue d'Ambroise § Contrat de mariage entre Jacqueline LHUILLIER et Pierre DEVILLIERS, C/n/ boucher, 4 octobre 1637; MC/ET/XVIII/251; V/C/XXXIX
      contrat de mariage; Lhuillier, Jacqueline
    - CHARPENTIER compagnon LHUILLIER (Pierre) + § Contrat de mariage de sa fille, 4 octobre 1637; MC/ET/XVIII/251; V/C/XXXIX
      contrat de mariage; Lhuillier, Pierre
    - DELACROIX (Pierre) Cordonnier, demeurant rue de Lourcine § Contrat de mariage entre Pierre DELACROIX et Jeanne LANGLIN, 4 octobre 1637; MC/ET/XVIII/251; V/C/XLI
      contrat de mariage; Delacroix, Pierre
    - LANGLIN (Jeanne) veuve de Jean DOUTAY, d/te/ rue de l'Arbalète § Contrat de mariage entre Jeanne LANGLIN et Pierre DELACROIX, 4 octobre 1637; MC/ET/XVIII/251; V/C/XLI
      contrat de mariage; Langlin, Jeanne
    - DEVILLIERS (Pierre) C/n/ boucher, demeurant rue de Lourcine § Contrat de mariage entre Pierre DEVILLIERS et Jacqueline LHUILLIER, 4 octobre 1637; MC/ET/XVIII/251; V/C/XXXIX
      contrat de mariage; Devilliers, Pierre
    - LHUILLIER (Pierre) + Camp/n/ charpentier § Contrat de mariage de sa fille Jacqueline avec Pierre DEVILLIERS, camp/n/ boucher, 4 octobre 1637; MC/ET/XVIII/251; V/C/XXXIX
    - FAITS DIVERS EMPRISONNEMENT § Plainte portée par Jacques de LAUMONDAY, Prieur du P/e/ de la Magdelegne, D/e/ de Chartres Contre le Saint-Criminel de Robe Comte du Petit Châtelet, pour une détention de trois jours et trois nuits que ledit LAUMONDAY déclare injustifiée, 5 octobre 1637; MC/ET/XVIII/251; V/C/XLV
    - LAUMONDAY (Jacques de) prêtre, Prieur du Prieuré de La Magdeleyne, diocèse de Chartres § Plainte portée par Jacques de LAUMONDAY contre le sr Lieutenant criminel de robe courte du petit Châtelet, à l'occasion de son incarcération injustifiée, 5 octobre 1637; MC/ET/XVIII/251; V/C/XLV
      Laumonday, Jacques de
    - MARCEAU (François) boulanger, demeurant au fbg Saint-Victor § Contrat de mariage entre François MARCEAU et Anne LEGENDRE la jeune, 6 octobre 1637; MC/ET/XVIII/251; V/C/XLIX
      contrat de mariage; Marceau, François
    - LEGENDRE (Anne) dite la Jeune, d/te/ au fbg Saint Victor § Contrat de mariage entre Anne LEGENDRE et François MARCEAU, 6 octobre 1637; MC/ET/XVIII/251; V/C/XLIX
      contrat de mariage; Legendre, Anne
    - ABBAYE SAINTE GENEVIÈVE-DU-MONT les religieux et profès de l' § Quittance aux religieux et profès de l'ABBAYE SAINTE GENEVIÈVE-DU-MONT d'une somme de 1500 l.t. par Charles DARTHUIS, Procureur en la Cour de Parlement, en échange de la remise de documents juridiques concernant les affaires de ladite abbaye, 7 octobre 1637; MC/ET/XVIII/251; V/C/LI
      échange; quittance
    - SEGUIN (Pierre) fils de Léonard SEGUIN, maître cordonnier + et de Jeanne GOUIRY, remariée à Etienne CARDO, maître tapissier neutre § Contrat d'apprentissage de Pierre SEGUIN avec Antoine PINSON, maître tapissier neutre, par 6 années et Sans débours de part ni d'autre, 7 octobre 1637; MC/ET/XVIII/251; V/C/LVIII
      contrat d'apprentissage; Seguin, Pierre
    - CARDO (Etienne) maître tapissier neutié couverturier, demeurant rue Mouffetard § Contrat d'apprentissage chez. .. de Jean SEGUIN, pour 6 années et sans débours de part ni d'autre, 7 octobre 1637; MC/ET/XVIII/251; V/C/LVII
      contrat d'apprentissage; Cardo, Etienne
    - CARDO (Etienne) maître tapissier neutié, demeurant Gde rue Mouffetard § Mise en apprentissage par. .. de son beau fils Pierre SEGUIN, avec Antoine PINSON, maître tapissier neutié, pour 6 années et sans débours de part ni d'autre, 7 octobre 1637; MC/ET/XVIII/251; V/C/LVIII
    - TAPISSIER NEUTIÉ PINSON (Antoine) demeurant rue Mouffetard § Contrat d'apprentissage chez. .. de Pierre SEGUIN., 7 octobre 1637; MC/ET/XVIII/251; V/C/LVIII
      contrat d'apprentissage; Pinson, Antoine
    - PINSON (Antoine) maître tapissier neutre, demeurant rue des Boulangers § Contrat d'apprentissage avec .. de Pierre SEGUIN, pour 6 années et sans débours de part ni d'autre, 7 octobre 1637; MC/ET/XVIII/251; V/C/LVIII
    - TAPISSIER NEUTRÉ maître CARDO (Etienne) demeurant rue Mouffetard § Mise en apprentissage de son beau - fils Pierre SEGUIN avec Antoine PINSON, aussi maître tapissier neutré, 7 octobre 1637; MC/ET/XVIII/251; V/C/LVIII
    - TAPISSIER NEUTRÉ COUVERTURIER maître CARDO (Etienne) demeurant rue Mouffetard § Contrat d'apprentissage chez. .., 7 octobre 1637; MC/ET/XVIII/251; V/C/LVII
    - DARTHUIS (Charles) Procureur en la Cour de Parlement et représentant des religieux et profès de l'abbaye Sainte-Geneviève du Mont § Quittance par Charles DARTHUIS d'une somme de 1500 LTZ pour la remise des documents juridiques concernant les religieux de ladite abbaye, 7 octobre 1637; MC/ET/XVIII/251; V/C/LI
      quittance; Darthuis, Charles
    - LE CLERC (Nicolas) + Conseiller du roi en sa Cour de Parlement § Décharge donnée à Samson PASQUIER, Exécuteur testamentaire de Nicolas LE CLERC pour la remise de documents appartenant à Louis LE CLERC DE COTTIER, pupille de Nicolas LE CLERC, 8 octobre 1637; MC/ET/XVIII/251; V/C/LIX
      Le Clerc, Nicolas
    - OFFICE de CONSEILLER en LA COUR de PARLEMENT § Main-levée d'opposition sur un OFFICE de CONSEILLER en LA COUR de PARLEMENT par Louis LE CLERC de COTTIER, pupille de Nicolas LE CLERC, décédé, qui occupait ledit office, 8 octobre 1637; MC/ET/XVIII/251; V/C/LXV
    - PASQUIER (Samson) Exécuteur testamentaire de Nicolas LE CLERC § Décharge à Samson PASQUIER par Louis LE CLERC DE COTTIER, baron d'Aulnay, pour la remise de documents lui appartenant et détenus par son tuteur, Nicolas LE CLERC, 8 octobre 1637; MC/ET/XVIII/251; V/C/LIX
      Pasquier, Samson
    - LE CLERC de COTTIER (Louis) Chevalier, sr d'Aulnay, Noneville et Savigny demeurant rue de Saintonge § Main-levée d'opposition par Louis LE CLERC de COTTIER sur l'Office de Conseiller en la Cour de Parlement, précédemment occupé par Nicolas LE CLERC, tuteur de Louis LE CLERC de COTTIER, 8 octobre 1637; MC/ET/XVIII/251; V/C/LXV
      Le Clerc de Cottier, Louis
    - LE CLERC DE COTTIER (Louis) écuyer, sr et baron d'Aulnay, demeurant rue de Saintonge § Décharge par Louis LE CLERC DE COTTIER à Samson PASQUIER, pour la remise de documents détenus par Nicolas LE CLERC +, tuteur de Louis LE CLERC DE COTTIER, 8 octobre 1637; MC/ET/XVIII/251; V/C/LIX
    - CORNILLART (Marie) demeurant à Fontainebleau § Contrat d'Apprentissage de Marie CORNILLART pour deux années et moyennant la somme de 60 l.ts. payée à Marguerite GALLET, lingère, 11 octobre 1637; MC/ET/XVIII/251; V/C/IIII/X/XVIII
      contrat d'apprentissage; Cornillart, Marie
    - DUDICTLIEU (Léonard) maçon limosin, demeurant rue du Bon Puit § Marché entre .. et Jean GUEROT de la BREMONDIERE pour divers ouvrages de maçonnerie dans une maison sise à la butte de la Croix-de-Clamart, 11 octobre 1637; MC/ET/XVIII/251; V/C/LXXVII
      marché; Dudictlieu, Léonard
    - MAÇON Limousin DUDICTLIEU Léonard demeurant rue du Bon Puits § Marché entre. .. et Jean GUÉROT de la BREMONDIÈRE, 11 octobre 1637; MC/ET/XVIII/251; V/C/LXXVII
      marché; Dudictlieu, Léonard; Guérot de La Bremondière, Jean
    - ROYER (Jeanne) veuve de Jean REMY, d/te/ bld de la porte Saint-Marcel § Mise en apprentissage par Jeanne ROYER de Claude HUGUENIN avec Charles VALLENSON, maître cordonnier, 11 octobre 1637; MC/ET/XVIII/251; V/C/IIII/X/XV
      contrat d'apprentissage; Royer, Jeanne
    - MAÇON Limousin DESGOUTTES François demeurant rue de la Mortellerie § Marché entre. .. et Jean GUEROT de la BREMONDIÈRE, 11 octobre 1637; MC/ET/XVIII/251; V/C/LXXVII
      marché; Desgouttes, François; La Bremondière, Jean Guerot de
    - MAÇON Limousin DESGOUTTES Edmond demeurant rue de la Mortellerie § Marché entre. .. et Jean GUÈROT de la BREMONDIÈRE, 11 octobre 1637; MC/ET/XVIII/251; V/C/LXXVII
      marché; Desgouttes, Edmond; La Bremondière, Jean Guerot de
    - RÉMY (Jean) Comp/te/ maçon, demeurant rue Mouffetard § Mise en apprentissage de Claude HUGUENIN par Jeanne ROYER, veuve de .., 11 octobre 1637; MC/ET/XVIII/251; V/C/IIII/X/XV
      contrat d'apprentissage; Rémy, Jean
    - DESGOUTTES (François) maçon limosin, demeurant rue de la Mortellerie § Marché entre. .. et Jean GUÉROT de la BREMONDIÈRE pour divers ouvrages de maçonnerie dans une maison sise à la lutte de la Croix-de-Clamart, 11 octobre 1637; MC/ET/XVIII/251; V/C/LXXVII
      marché; Desgouttes, François
    - DESGOUTTES (Edmard) maçon limosin, demeurant rue de la Mortellerie § Marché entre. .. et Jean GUEROT de la BREMONDIÈRE pour divers ouvrages de maçonnerie dans une maison sise à la lutte de la Croix-de-Clausart, 11 octobre 1637; MC/ET/XVIII/251; V/C/LXXVII
      marché; Desgouttes, Edmard